Minutes et répertoires du notaire Edme François FAISEAU-LAVANNE, 16 janvier 1841 - 28 décembre 1864 (étude XXIV)
Archives nationales
- Répertoire(s) de Edme François FAISEAU-LAVANNE, 11 octobre 1839 - 29 janvier 1859; MC/RE/XXIV/25 - MC/RE/XXIV/27
  - Répertoire. 1845, 1er décembre - 1852, 24 mars, 1er décembre 1845 - 24 mars 1852; MC/RE/XXIV/26
    - Prorogation, delai de remboursement d'emprunt, 16000f., 25 avril 1851
      Nom, qualité: (Mme ou Mlle) Lethimonier, Marie Augustine.
      Domicile: Paris (Paris) rue Culture-Ste-Catherine, 44.
      Nom, qualité: (M.) Baudry, Alphonse.
      Relations: gendre de l'intervenant 2
      Or celle-ci est rattachée matériellement à un autre acte conservé dans les minutes de ce même notaire pour la période de octobre 1832 (la date exacte de l'autre acte est mentionnée dans la colonne 'minutes' du répertoire du notaire).
    - Quittance, paiement de transport de droits successifs, 800f., 29 avril 1851
      Nom, qualité: (Mme ou Mlle) Tragit, Marguerite.
      Domicile: Paris (Paris) rue Dauphine, 10.
      Relations: veuve de l'intervenant 2, épouse de l'intervenant 3, héritier de l'intervenant 7.
      Nom, qualité: (M.) Delfieu, Jean Iii.
      Profession: charbonnier, Paris (Paris).
      Domicile: Paris (Paris) rue des Pretres-St-Germain-l'A-, 10.
      Relations: fils de l'intervenant 7.
      Nom, qualité: (M.) Chauvet, Privat.
      Nom, qualité: (Mme ou Mlle) Delfieu, Marie Elisa.
      Relations: fille de l'intervenant 2, héritier de l'intervenant 7.
      Nom, qualité: (Mme ou Mlle) Delfieu, Hortense Charlotte.
      Domicile: Paris (Paris) rue d'Ormesson, 5.
      Relations: fille de l'intervenant 2, épouse de l'intervenant 6, héritier de l'intervenant 7.
      Nom, qualité: (M.) Boussuge, Etienne.
      Nom, qualité: (M.) Delfieu, Jean I.
      Domicile: Oradour (Cantal) Lieuriac.
      Nom, qualité: (M.) Noziere, Barthelemy.
      Domicile: Paris (Paris) rue Brise-Miche, 10.
      Relations: veuf de l'intervenant 9.
      Nom, qualité: (Mme ou Mlle) Delfieu, Catherine.
      Relations: fille de l'intervenant 7
      Or celle-ci est rattachée matériellement à un autre acte conservé dans les minutes de ce même notaire pour la période de mars 1831 (la date exacte de l'autre acte est mentionnée dans la colonne 'minutes' du répertoire du notaire).
    - Remise de pièces, titres de rentes etat., 29 avril 1851
      Nom, qualité: (M.) Archdeacon, Jacqques Edmond.
    - Dépôt de pièces, bordereau de vente de valeurs et d'achat de rente etat 5%, 66960f., 30 avril 1851
      Domicile: Paris (Paris) rue Saint-Georges, 3.
    - Prorogation, delai de reglement de dette, 19000f., 3 mai 1851
      Domicile: Paris (Paris) rue Saintonge, 44.
      Domicile: Paris (Paris) rue Basse-du-Rmpart, 38
      Or celle-ci est rattachée matériellement à un autre acte conservé dans les minutes de ce même notaire pour la période de mars 1844 (la date exacte de l'autre acte est mentionnée dans la colonne 'minutes' du répertoire du notaire).
    - Déclaration, emploi de dot, 35000f., 3 mai 1851
      Domicile: Paris (Paris) rue de la Ville-l'Eveque, 27.
      Or celle-ci est rattachée matériellement à un autre acte conservé dans les minutes de ce même notaire pour la période de mai 1850 (la date exacte de l'autre acte est mentionnée dans la colonne 'minutes' du répertoire du notaire).
    - Succession, dépôt de pièces, jugement d'homologation de liquidation., 9 mai 1851
      Nom, qualité: (Mme ou Mlle) Rue, Lizinka Aimee Zoe.
      Profession: peintre-en-miniature de la chambre-du-roi, Paris (Paris).
      Domicile: Paris (Paris) rue de Chartres, 4.
      Domicile: Paris (Paris) rue Dominique-St-Germain, 74
    - Quittance, paiement de solde d'adjudication de maison, 3003f sur 290000f., 14 mai 1851
      Nom, qualité: (M.) Borde, Constantin Louis Jacques.
      Profession: avocat, Paris (Paris).
      Domicile: Paris (Paris) rue Saint-Germain-des-Pres, 7.
      Nom, qualité: (M.) Chabanne, Alphonse Matthieu.
      Domicile: Paris (Paris) rue Neuve-St-Paul, 8.
      Nom, qualité: (M.) Doux, Jean Francois.
      Domicile: Bagneres-de-Bigorre (Hautes-Pyrénées).
      Relations: adjudicataire des biens de l'intervenant 3
      Or celle-ci est rattachée matériellement à un autre acte conservé dans les minutes de ce même notaire pour la période de août 1847 (la date exacte de l'autre acte est mentionnée dans la colonne 'minutes' du répertoire du notaire).
    - Décharge, paiement de legs, 1500f., 19 mai 1851
      Nom, qualité: (M.) Roux, Urbain.
      Profession: domestique (ancien).
      Relations: legataire de l'intervenant 3, au service de l'intervenant 3.
      Nom, qualité: (personne morale) Clavier (hoirs).
      Relations: veuve de l'intervenant 4, veuve de l'intervenant 5.
      Or celle-ci est rattachée matériellement à un autre acte conservé dans les minutes de ce même notaire pour la période de mars 1851 (la date exacte de l'autre acte est mentionnée dans la colonne 'minutes' du répertoire du notaire).
    - Décharge, récépissés d'actions au porteur., 21 mai 1851
      Nom, qualité: (M.) Rous de La Mazeliere, Andre Theodore.
      Domicile: Paris (Paris) rue du Luxembourg, 19.
      Relations: père de l'intervenant 1.
    - Remise, maison, Paris (Paris) rue de Malte, 26., 3 juin 1851
      Or celle-ci est rattachée matériellement à un autre acte conservé dans les minutes de ce même notaire pour la période de mai 1851 (la date exacte de l'autre acte est mentionnée dans la colonne 'minutes' du répertoire du notaire).
    - Décharge, prix de vente de rente etat 5% de 100f, 1837f., 19 juin 1851
      Or celle-ci est rattachée matériellement à un autre acte conservé dans les minutes de ce même notaire pour la période de juin 1851 (la date exacte de l'autre acte est mentionnée dans la colonne 'minutes' du répertoire du notaire).
    - Convention, bail de boutique, Paris (Paris) rue Vivienne, 55., 20 juin 1851
      Nom, qualité: (M.) Ermery, Joseph.
      Profession: fabricant de corsets, Paris (Paris).
      Relations: locataire l'intervenant 01
      Or celle-ci est rattachée matériellement à un autre acte conservé dans les minutes de ce même notaire pour la période de septembre 1850 (la date exacte de l'autre acte est mentionnée dans la colonne 'minutes' du répertoire du notaire).
    - Remise de pièces, titres de rentes., 23 juin 1851
      Relations: héritiers de l'intervenant 2
    - Remise de pièces, titres de rentes etat et d'actions diverses., 23 juin 1851
    - Quittance, acompte sur remboursement d'emprunt, 2650f sur 4520f., 27 juin 1851
      Profession: fruitiere (marchande), Paris (Paris).
      Domicile: Paris (Paris) rue du Marche-St-Honore, 7.
      Nom, qualité: (M.) Morin, Jean Emile.
      Profession: avoué près le tribunal-civil, Paris (Paris).
      Domicile: Paris (Paris) rue Richelieu, 102.
      Nom, qualité: (M.) Guidou, Jean Louis.
      Domicile: Paris (Paris) rue Neuve-des-Petits-Champs, 66.
      Relations: veuve de l'intervenant 6, crédirentier(e) de l'intervenant 7.
    - Décharge, remboursement de créance, 10000f., 30 juin 1851
      Relations: créancier(e) de l'intervenant 2, representé(e) par l'intervenant 03.
    - Prorogation, delai de reglement de dette, 16070f., 7 juillet 1851
      Nom, qualité: (M.) Blot, Jean Rene Henri.
      Domicile: Paris (Paris) place Gaillon, 25
      Or celle-ci est rattachée matériellement à un autre acte conservé dans les minutes de ce même notaire pour la période de décembre 1844 (la date exacte de l'autre acte est mentionnée dans la colonne 'minutes' du répertoire du notaire).
    - Quittance, paiement de frais judiciaires, 500f., 11 juillet 1851
      Relations: veuve de l'intervenant 2, créancier(e) de l'intervenant 4.
      Profession: avoué près le tribunal-de-la-seine, Paris (Paris).
      Nom, qualité: (Mme ou Mlle) Drouilly-Desay de, Adrienne Louise Jacqueline.
      Relations: veuve de l'intervenant 5, crédirentier(e) de l'intervenant 6.
      Domicile: Paris (Paris) rue de la Ville-l'Eveque, 27ter
    - Quittance, reglement de dette, 24233f., 12 juillet 1851
      Nom, qualité: (M.) Neveux, Pierre Victor.
      Domicile: Paris (Paris) boulevard Beaumarchais, 86.
      Nom, qualité: (M.) Huguier, Pierre Charles.
      Domicile: Paris (Paris) rue du Mouton, 5, place de l'Hotel-de-Ville
      Or celle-ci est rattachée matériellement à un autre acte conservé dans les minutes de ce même notaire pour la période de août 1849 (la date exacte de l'autre acte est mentionnée dans la colonne 'minutes' du répertoire du notaire).
    - Prorogation, delai de remboursement d'emprunt, 8000f., 14 juillet 1851
      Nom, qualité: (M.) Damoiseau, Jean Lambert.
      Domicile: Paris (Paris) rue du Bac, 69
      Or celle-ci est rattachée matériellement à un autre acte conservé dans les minutes de ce même notaire pour la période de juillet 1842 (la date exacte de l'autre acte est mentionnée dans la colonne 'minutes' du répertoire du notaire).
    - Vente, terrain, Maisons-Laffitte (Yvelines)., 15 juillet 1851
      Profession: musicien, Paris (Paris).
      Nom, qualité: (M.) Kollmann de, Nicolas.
      Domicile: Maisons-Laffitte (Yvelines)
    - Procuration rente publique, substitution, vente de rente etat 5%, 250f., 19 juillet 1851
      Relations: procureur de l'intervenant 2.
      Domicile: Paris (Paris) rue Duphot, 14
    - Ratification, compensation pour reprises matrimoniales, 12321f., 20 juillet 1851
      Nom, qualité: (Mme ou Mlle) Meslier, Marie Amelie.
      Relations: veuve de l'intervenant 2, fille de l'intervenant 3.
      Nom, qualité: (M.) Crouzet, Felix Adolphe.
      Nom, qualité: (Mme ou Mlle) Duvey, Marie Josephine Victoire.
      Nom, qualité: (M.) Meslier, Judes Joseph.
      Or celle-ci est rattachée matériellement à un autre acte conservé dans les minutes de ce même notaire pour la période de avril 1840 (la date exacte de l'autre acte est mentionnée dans la colonne 'minutes' du répertoire du notaire).
    - Succession, paiement., 28 juillet 1851
    - Quittance, paiement de part dans succession., 28 juillet 1851
      Relations: veuve de l'intervenant 2, sœur de l'intervenant 4, héritier de l'intervenant 4.
      Relations: enfants de l'intervenant 1, enfants de l'intervenant 2, héritiers de l'intervenant 4.
      Relations: administrateur des biens de l'intervenant 4
    - Quittance, paiement de part dans une succession., 28 juillet 1851
    - Quittance, paiement de part dans succession., 28 juillet 1851
    - Succession, dépôt de pièces, titres d'homologation de liquidation., 31 juillet 1851
      Nom, qualité: (Mme ou Mlle) Arcelot de Dracy, Louise Amelie.
      Domicile: Paris (Paris) quai Malaquais, 9.
      Nom, qualité: (M.) Chevassut, Joseph Alexandre.
      Nom, qualité: (M.) Gascq de, Pierre Blaise Bernard.
      Profession: president de la cour-des-comptes, Paris (Paris).
      Domicile: Paris (Paris) quai Malaquais, 19
    - Quittance, acompte sur paiement de propriété, 10000f sur 17000f, Bievres (Essonne)., 1er août 1851
      Nom, qualité: (M.) Henin-Vickery de, Alfred.
      Domicile: Bievres (Essonne).
      Nom, qualité: (Mme ou Mlle) Courtin, Rosalie Reine.
      Domicile: Paris (Paris) rue Neuve-St-Roch, 24.
      Nom, qualité: (M.) Pelletier, Joseph.
    - Déclaration., 5 août 1851
    - Déclaration., 7 août 1851
    - Prorogation, delai de remboursement d'emprunt, 50000f., 16 août 1851
      Nom, qualité: (M.) Toupie, Pierre Marie Auguste.
      Profession: docteur-en-medecine, Precy-sur-Oise (Oise).
      Domicile: Precy-sur-Oise (Oise).
      Profession: teinturier imprimeur-sur-etoffes, Puteaux (Hauts-de-Seine).
      Relations: associé(e) de l'intervenant 4.
      Profession: teinturier, Puteaux (Hauts-de-Seine).
      Or celle-ci est rattachée matériellement à un autre acte conservé dans les minutes de ce même notaire pour la période de avril 1844 (la date exacte de l'autre acte est mentionnée dans la colonne 'minutes' du répertoire du notaire).
    - Succession, convention., 16 août 1851
    - Ratification, compensation pour reprises matrimoniales, 12321f., 19 août 1851
      Relations: veuve de l'intervenant 3, mère de l'intervenant 1.
    - Prorogation, delai de remboursement d'emprunt, 25000f., 20 août 1851
      Nom, qualité: (M.) Foucault de, Marie Helene Arsene.
      Profession: chanoinesse de sainte-anne-de-baviere.
      Domicile: Paris (Paris) rue du Bac, 93.
      Relations: veuve de l'intervenant 3, épouse de l'intervenant 4, séparé(e) de biens de l'intervenant 4.
      Domicile: Paris (Paris) rue Sainte-Anne, 41.
      Profession: directeur des cultures de l'institut agronomique, Versailles (Yvelines).
      Or celle-ci est rattachée matériellement à un autre acte conservé dans les minutes de ce même notaire pour la période de juillet 1845 (la date exacte de l'autre acte est mentionnée dans la colonne 'minutes' du répertoire du notaire).
    - Acte de mariage déposé., 26 août 1851
      Nom, qualité: (M.) Monseur, Jacques Francois Louis.
      Domicile: Paris (Paris) rue de Luxembourg, 51.
      Nom, qualité: (Mme ou Mlle) Veniat, Jeanne Louise Justine.
      Domicile: Paris (Paris) rue Saint-Jacques, 159.
      Nom, qualité: (M.) Girard, Louis Joseph.
      Or celle-ci est rattachée matériellement à un autre acte conservé dans les minutes de ce même notaire pour la période de janvier 1850 (la date exacte de l'autre acte est mentionnée dans la colonne 'minutes' du répertoire du notaire).
    - Remise de pièces., 4 septembre 1851
      Nom, qualité: (M.) Hottinger, Jean Henri.
      Domicile: Paris (Paris) rue Bergere, 17
    - Remise de pièces., 4 septembre 1851
    - Obligation., 4 septembre 1851
      Nom, qualité: (Mme ou Mlle) Bonnard, Edmee Josephine.
      Domicile: Batignolles (les) (Paris) place de l'Eglise, 5.
      Nom, qualité: (M.) Coutard, Rene Joseph Anne.
    - Prorogation, delai de remboursement d'emprunt, 15000f., 10 septembre 1851
      Nom, qualité: (Mme ou Mlle) Delarbre, Anne Marguerite Denise.
      Domicile: Batignolles (les) (Paris) rue Lemercier, 15.
      Nom, qualité: (M.) Maugas, Florimond.
      Domicile: Tepic (mexique) Puga.
      Or celle-ci est rattachée matériellement à un autre acte conservé dans les minutes de ce même notaire pour la période de février 1849 (la date exacte de l'autre acte est mentionnée dans la colonne 'minutes' du répertoire du notaire).
    - Remise de pièces, titres d'actions diverses., 20 septembre 1851
    - Décharge, acompte sur remboursement d'emprunt, 2062f., 23 septembre 1851
      Nom, qualité: (M.) Castillon, Leopold Francisque.
    - Succession, inventaire après décès., 29 septembre 1851
      Or celle-ci est rattachée matériellement à un autre acte conservé dans les minutes de ce même notaire pour la période de septembre 1851 (la date exacte de l'autre acte est mentionnée dans la colonne 'minutes' du répertoire du notaire).
    - Prorogation, delai de reglement de dette, 37000f., 15 octobre 1851
      Profession: membre de l'assemblee-legislative, Paris (Paris).
      Domicile: Paris (Paris) rue Rumfort, 8
      Or celle-ci est rattachée matériellement à un autre acte conservé dans les minutes de ce même notaire pour la période de juillet 1847 (la date exacte de l'autre acte est mentionnée dans la colonne 'minutes' du répertoire du notaire).
    - Quittance, reglement de dette, 500f., 17 octobre 1851
      Relations: débirentier(e) de l'intervenant 4.
    - Convention, abandon de l'usufruit d'une créance, 24000f., 24 octobre 1851
      Nom, qualité: (M.) Ledellie, Jacques Nicolas (pere).
      Domicile: Paris (Paris) rue de Chabrol, 6.
      Nom, qualité: (M.) Daveniere, Simon.
      Profession: boulanger (marchand), Paris (Paris).
      Domicile: Paris (Paris) rue Saint-Denis, 344.
      Nom, qualité: (personne morale) Ledellie (enfants).
      Relations: enfants de l'intervenant 1
      Or celle-ci est rattachée matériellement à un autre acte conservé dans les minutes de ce même notaire pour la période de mars 1850 (la date exacte de l'autre acte est mentionnée dans la colonne 'minutes' du répertoire du notaire).
    - Décharge, paiement de produit d'adjudication de mobilier, 8448f, Poissy (Yvelines) Migneaux (chateau)., 29 octobre 1851
    - Obligation., 3 novembre 1851
      Nom, qualité: (M.) Boubiela, Pierre Victor.
      Domicile: Paris (Paris) rue de Suresnes, 25.
      Nom, qualité: (M.) Dubarry de Lesquerou, Augustin Joseph Jean Thomas.
      Domicile: Cornebarrieu (Haute-Garonne)
    - Transport, créance partielle, 20000f sur 37000f., 6 novembre 1851
      Or celle-ci est rattachée matériellement à un autre acte conservé dans les minutes de ce même notaire pour la période de octobre 1852 (la date exacte de l'autre acte est mentionnée dans la colonne 'minutes' du répertoire du notaire).
    - Vente en nue-propriété, part de créance, 24000f., 7 novembre 1851
      Nom, qualité: (M.) Ledellie, Jacques Nicolas (fils).
      Nom, qualité: (M.) Simon, Alexandre Louis.
      Profession: fabricant de passementerie, Paris (Paris).
      Domicile: Paris (Paris) rue du Faubourg-St-Denis, 279
    - Quittance, acompte sur adjudication de fermes (4), 289ha, 169247f sur 491100f, Beville-le-Comte, houville-la-Branche (Eure-et-Loir)., 26 novembre 1851
      Or celle-ci est rattachée matériellement à un autre acte conservé dans les minutes de ce même notaire pour la période de juillet 1851 (la date exacte de l'autre acte est mentionnée dans la colonne 'minutes' du répertoire du notaire).
    - Succession, dépôt de pièces., 29 novembre 1851
      Nom, qualité: (Mme ou Mlle) Mauger, Sophie Elisabeth Therese.
    - Décharge, recouvrement de créance, 23000f., 1er décembre 1851
      Domicile: Creteil (Val-de-Marne).
      Nom, qualité: (M.) Dulac de Fugeres, Charles Marie Louis.
      Or celle-ci est rattachée matériellement à un autre acte conservé dans les minutes de ce même notaire pour la période de août 1851 (la date exacte de l'autre acte est mentionnée dans la colonne 'minutes' du répertoire du notaire).
    - Décharge., 1er décembre 1851
      Domicile: Paris (Paris) rue Bergere, 19
    - Décharge, paiement d'arrerages de rente viagere, 90f., 3 décembre 1851
      Nom, qualité: (M.) Faiseau-Lavanne.
      Or celle-ci est rattachée matériellement à un autre acte conservé dans les minutes de ce même notaire pour la période de novembre 1851 (la date exacte de l'autre acte est mentionnée dans la colonne 'minutes' du répertoire du notaire).
    - Prorogation, delai de reglement de dette, 80000f., 11 décembre 1851
      Domicile: Paris (Paris) rue Saint-Joseph, 26.
      Nom, qualité: (M.) Dorsan-Aubry, Charles.
      Nom, qualité: (Mme ou Mlle) Mottet, Louise Alexandrine Elisa.
      Domicile: Paris (Paris) rue Fontaine-St-Georges, 1.
      Relations: veuve de l'intervenant 7.
      Nom, qualité: (M.) Lagier, Jean Baptiste Auguste.
      Nom, qualité: (Mme ou Mlle) Mottet, Pierrette Sophie Alexandrine.
      Relations: veuve de l'intervenant 9.
      Nom, qualité: (M.) Briand, Frederic.
      Or celle-ci est rattachée matériellement à un autre acte conservé dans les minutes de ce même notaire pour la période de mai 1843 (la date exacte de l'autre acte est mentionnée dans la colonne 'minutes' du répertoire du notaire).
    - Dépôt de pièces, publication de jugement de separation de biens., 16 décembre 1851
    - Prêt, contre-nantissement, 5000f., 30 décembre 1851
      Nom, qualité: (M.) Lamoureux, Jacques.
      Profession: imprimeur en taille-douce, Paris (Paris).
      Domicile: Paris (Paris) rue Saint-Jean-de-Beauvais, 12.
      Relations: gendre de l'intervenant 3.
      Domicile: Paris (Paris) rue Michel-le-Comte, 39.
      Relations: caution de l'intervenant 3.
      Profession: conservateur des hypotheques, Nevers (Cher).
      Domicile: Nevers (Cher)
      Or celle-ci est rattachée matériellement à un autre acte conservé dans les minutes de ce même notaire pour la période de octobre 1851 (la date exacte de l'autre acte est mentionnée dans la colonne 'minutes' du répertoire du notaire).
  - Répertoire. 1852, 24 mars - 1859, 29 janvier, 24 mars 1852 - 29 janvier 1859; MC/RE/XXIV/27